臺灣桃園地方法院刑事判決　　　　　　93年度交簡上字第86號
上　訴　人　臺灣桃園地方法院檢察署檢察官
被　　　告　甲○○　男　23歲（民國70年8月5日生）
上列上訴人因被告過失傷害案件，不服本院93年度壢交簡字第
907 號中華民國93年8 月17日第一審判決（聲請簡易判決處刑案
號：臺灣桃園地方法院檢察署93年度調偵字第197 號），提起上
訴，本院判決如下：
    主      文
上訴駁回。
    事實及理由
一、本案經本院審理結果，認原審判決認事用法及量刑均無不當
    ，應予維持，並引用原審判決書記載之事實、證據及理由（
    如附件）。
二、上訴人檢察官循告訴人丙○○之聲請提起上訴，上訴意旨略
    以：告訴人因被告過失行為已致右耳聽障而受有重傷害，原
    審以刑法第284 條第1 項前段規定判處拘役50日，即有適用
    法條錯誤之情云云。經查：
  (一)告訴人丙○○因本件事故受傷，經本院囑託國立臺灣大學醫
    學院附設醫院鑑定其右耳聽能狀況，經該院鑑定後以民國94
    年1 月21日校附醫祕字第0940000063號函覆稱：「丙○○先
    生於93年12月15日（經該院來電敘明原載93年12月『5 』日
    係誤載）來診，本院為其安排兩次純音聽力檢查及一次聽性
    腦幹檢查。兩次聽力檢查結果：右耳純音聽力閾值為51分貝
    、左耳為11分貝。故右耳聽力尚未完全喪失（一般正常年輕
    人聽力閾值約為20分貝上下）」等語，有該函附卷可稽。
  (二)按稱重傷者，毀敗1 耳或2 耳之聽能，及其他於身體或健康
    ，有重大不治或難治之傷害，刑法第10條第4 項第4 款、第
    6 款定有明文；又刑法第10條第4 項第6 款之重傷，係指除
    去同項第1 款至第5 款之傷害而於身體或健康有重大不治或
    難治之傷害者而言（最高法院25年上字第4680號、48年臺上
    字第194 號判例意旨可資參照）；另所謂毀敗聽能，係指聽
    能完全且永遠喪失機能而言，故機能如僅減衰，即非屬「毀
    敗」。因此假使所傷之耳，僅係聽能減衰，並未完全毀敗，
    縱令此種減衰具有不治或難治之情形，仍與第10條第4 項所
    列6 款規定之內容並不相當，即只應成立普通傷害，不能遽
    依重傷論科。查本件觀諸上開國立臺灣大學醫學院附設醫院
    函文所載，告訴人丙○○右耳聽能既尚未完全喪失，顯未達
    右耳聽能毀敗之程度，又該函雖另載告訴人丙○○之聽力喪
    失屬於感覺神經性聽力障礙，在現今醫學環境中，治療上較
    為困難等語，惟如前所述，刑法第10條第4 項第6 款之重傷
    既係指除去同項第1 款至第5 款之傷害而於身體或健康有重
    大不治或難治之傷害者而言，則告訴人丙○○聽能減衰之情
    形縱在目前醫學環境中治療上較為困難，仍非屬刑法第10條
    第4 項所稱之「重傷」。綜上，足見告訴人丙○○因本件事
    故所受傷害，並未至重傷害之情形甚明。故上訴人上訴之主
    張，尚屬無據。
  (三)原審以被告所犯罪行明確，而依刑法第284 條第1 項前段規
    定，並以被告在肇事後，員警前往處理尚不知何人肇事前即
    主動表明係其肇事而自首，依刑法第62條前段之規定減輕其
    刑，另審酌被告無不法前科、因一時不慎發生本件車禍，因
    而造成告訴人丙○○、乙○○受有傷害，且迄未與告訴人等
    達成民事上和解，惟犯後坦承犯行，態度良好，告訴人丙○
    ○就本件車禍之發生亦有與有過失等一切情狀，判處被告拘
    役50日，並諭知易科罰金之折算標準，其認事用法，均無不
    合，量刑亦屬適當。檢察官循告訴人丙○○之請求以其因此
    事故受有重傷害，故原審有適用法條錯誤之情而執為上訴，
    並無理由，應予駁回。
據上論斷，依刑事訴訟法第455 條之1 第1 項、第3 項、第368
條、第373條，判決如主文。
本案經檢察官陳美華到庭執行職務。
中　　華　　民　　國　　94　　年　　3 　　月　　10　　日
              交通法庭審判長法　官　徐培元
                            法  官  陳心婷
                            法  官  鄭吉雄
以上正本證明與原本無異。
不得上訴。
                            書記官  陳慧玲
中　　華　　民　　國　　94　　年　　3 　　月　　10　　日
